<!DOCTYPE html PUBLIC "-//W3C//DTD XHTML 1.0 Transitional//EN" "http://www.w3.org/TR/xhtml1/DTD/xhtml1-transitional.dtd">
<html xmlns="http://www.w3.org/1999/xhtml">
<head>
	<meta http-equiv="Content-Type" content="text/html; charset=iso-8859-1" />
	<title>Ymmärrä suomea</title>
	<style type="text/css" media="all">@import "css/styles.css";</style>
	<script type="text/javascript" src="swfobject.js"></script>
</head>
<body class="font-medium">
	<div id="main-wrapper">
		<div id="topbar"></div>
		<div id="main-menu">
			<table cellspacing="0" cellpadding="0" border="0" class="add-links"><tr>
				<td class="item"><img class="raquo" src="i/raquo.gif" alt="" height="7" width="4" /><a href="/ymmarra/index.php?moduli=sanakirja">Sanakirja</a></td>
				<td class="item"><img class="raquo" src="i/raquo.gif" alt="" height="7" width="4" /><a href="/ymmarra/index.php?moduli=verbit">Verbiluettelo</a></td>
				<td class="item"><img class="raquo" src="i/raquo.gif" alt="" height="7" width="4" /><a href="/ymmarra/index.php?moduli=kielioppi">Kielioppi</a></td>
			</tr></table>
			<table cellspacing="0" cellpadding="0" border="0"><tr>
				<td class="item"><img class="raquo" src="i/raquo.gif" alt="" height="7" width="4" /><a href="/ymmarra/index.php">Etusivu</a></td>
				<td class="item"><img class="raquo" src="i/raquo.gif" alt="" height="7" width="4" /><a href="/ymmarra/index.php?moduli=tekstit">Lukutekstit</a></td>
			</tr></table>
		</div>
		<div id="content">
			<table cellspacing="0" cellpadding="0" border="0" id="content-wrapper"><tr>
				<td>
					<div id="left-menu">
												<div class="header-verb"><span>Verbit</span></div>
						<div class="menu">
								<div class="init"><a href="/ymmarra/index.php?moduli=verbit&kirjain=a">A</a></div>
								<div class="init"><a href="/ymmarra/index.php?moduli=verbit&kirjain=e">E</a></div>
								<div class="init"><a href="/ymmarra/index.php?moduli=verbit&kirjain=h">H</a></div>
								<div class="init"><a href="/ymmarra/index.php?moduli=verbit&kirjain=i">I</a></div>
								<div class="init"><a href="/ymmarra/index.php?moduli=verbit&kirjain=j">J</a></div>
								<div class="init"><a href="/ymmarra/index.php?moduli=verbit&kirjain=k">K</a></div>
								<div class="init"><a href="/ymmarra/index.php?moduli=verbit&kirjain=l">L</a></div>
								<div class="init"><a href="/ymmarra/index.php?moduli=verbit&kirjain=m">M</a></div>
								<div class="init"><a href="/ymmarra/index.php?moduli=verbit&kirjain=n">N</a></div>
								<div class="init"><a href="/ymmarra/index.php?moduli=verbit&kirjain=o">O</a></div>
								<div class="init"><a href="/ymmarra/index.php?moduli=verbit&kirjain=p">P</a></div>
								<div class="init"><a href="/ymmarra/index.php?moduli=verbit&kirjain=r">R</a></div>
								<div class="init"><a href="/ymmarra/index.php?moduli=verbit&kirjain=s">S</a></div>
								<div class="init"><a href="/ymmarra/index.php?moduli=verbit&kirjain=t">T</a></div>
								<div class="init"><a href="/ymmarra/index.php?moduli=verbit&kirjain=u">U</a></div>
								<div class="init"><a href="/ymmarra/index.php?moduli=verbit&kirjain=v">V</a></div>
								<div class="init"><a href="/ymmarra/index.php?moduli=verbit&kirjain=y">Y</a></div>
								<div class="init"><a href="/ymmarra/index.php?moduli=verbit&kirjain=Ä">Ä</a></div>
						</div>					</div>
				</td>
				<td>
					<div id="main-content">
						<div id="path">
							<a href=".">Etusivu</a> &gt; <a href="/ymmarra/index.php?moduli=verbit&kirjain=T">T</a>						</div>
													<h1>TARJETA</h1>
						<table cellspacing="0" cellpadding="0" border="0">
							<tr>
								<td colspan="2" style="padding-bottom:10px;"><strong>Aktiivin indikatiivi</strong></td>
							</tr>
							<tr>
								<td><pre>PREESENS                   
minä      tarkenen         
sinä      tarkenet         
hän       tarkenee         
me        tarkenemme       
te        tarkenette       
he        tarkenevat       

PASSIIVI
          tarjetaan        

IMPERFEKTI                 
         tarkenin          
         tarkenit          
         tarkeni           
         tarkenimme        
         tarkenitte        
         tarkenivat        

PASSIIVI
         tarjettiin        

PERFEKTI
olen     tarjennut         
olet     tarjennut         
on       tarjennut         
olemme   tarjenneet        
olette   tarjenneet        
ovat     tarjenneet        

PASSIIVI
on       tarjettu          

PLUSKVAMPERFEKTI
olin     tarjennut         
olit     tarjennut         
oli      tarjennut         
olimme   tarjenneet        
olitte   tarjenneet        
olivat   tarjenneet        

PASSIIVI
oli      tarjettu          
</pre></td>
								<td>&nbsp;&nbsp;&nbsp;</td>
								<td><pre>     KIELTOMUOTO
     en        tarkene
     et        tarkene
     ei        tarkene
     emme      tarkene
     ette      tarkene
     eivät     tarkene


     ei        tarjeta 

   
     en        tarjennut
     et        tarjennut
     ei        tarjennut
     emme      tarjenneet
     ette      tarjenneet
     eivät     tarjenneet


     ei        tarjettu 


    en      ole tarjennut
    et      ole tarjennut
    ei      ole tarjennut
    emme    ole tarjenneet
    ette    ole tarjenneet
    eivät   ole tarjenneet


    ei      ole tarjettu 


    en    ollut  tarjennut
    et    ollut  tarjennut
    ei    ollut  tarjennut
    emme  olleet tarjenneet
    ette  olleet tarjenneet
    eivät olleet tarjenneet


    ei    ollut  tarjettu
</pre></td>
							</tr>
						</table>
						<table cellspacing="0" cellpadding="0" border="0">
							<tr>
								<td colspan="2" style="padding-bottom:10px;"><strong>Aktiivin konditionaali</strong></td>
							</tr>
							<tr>
								<td><pre>PREESENS 
minä     tarkenisin        
sinä     tarkenisit        
hän      tarkenisi         
me       tarkenisimme      
te       tarkenisite       
he       tarkenisivat      

PASSIIVI
         tarjettaisiin     

PERFEKTI
olisin   tarjennut         
olisit   tarjennut         
olisi    tarjennut         
olisimme tarjenneet        
olisitte tarjenneet        
olisivat tarjenneet        

PASSIIVI
olisi    tarjettu          
</pre></td>
								<td>&nbsp;&nbsp;&nbsp;</td>
								<td><pre> 
    en          tarkenisi
    et          tarkenisi
    ei          tarkenisi
    emme        tarkenisi
    ette        tarkenisi
    eivät       tarkenisi


    ei          tarjettaisi 


    en olisi    tarjennut
    et olisi    tarjennut
    ei olisi    tarjennut
    emme olisi  tarjenneet
    ette olisi  tarjenneet
    eivät olisi tarjenneet


    ei olisi    tarjettu
</pre></td>
							</tr>
						</table>
						<table cellspacing="0" cellpadding="0" border="0">
							<tr>
								<td colspan="2" style="padding-bottom:10px;"><strong>Aktiivin potentiaali</strong></td>
							</tr>
							<tr>
								<td><pre>PREESENS
minä     tarjennen         
sinä     tarjennet         
hän      tarjennee         
me       tarjennemme       
te       tarjennette       
he       tarjennevat       

PASSIIVI
         tarjettaneen      

PERFEKTI
lienen   tarjennut         
lienet   tarjennut         
lienee   tarjennut         
lienemme tarjenneet        
lienette tarjenneet        
lienevät tarjenneet        

PASSIIVI
lienee   tarjettu          
</pre></td>
								<td>&nbsp;&nbsp;&nbsp;</td>
								<td><pre> 
    en          tarjenne
    et          tarjenne
    ei          tarjenne
    emme        tarjenne
    ette        tarjenne
    eivät       tarjenne


    ei          tarjettane 


    en    liene tarjennut
    et    liene tarjennut
    ei    liene tarjennut
    emme  liene tarjenneet
    ette  liene tarjenneet
    eivät liene tarjenneet


    ei    liene tarjettu
</pre></td>
							</tr>
						</table>
						<table cellspacing="0" cellpadding="0" border="0">
							<tr>
								<td colspan="2" style="padding-bottom:10px;"><strong>Aktiivin imperatiivi</strong></td>
							</tr>
							<tr>
								<td><pre>PREESENS

(sinä)   tarkene           
(hän)    tarjetkoon        
(me)     tarjetkaamme      
(te)     tarjetkaa         
(he)     tarjetkoot        

PASSIIVI
         tarjettakoon      

PERFEKTI

ole      tarjennut         
olkoon   tarjennut         
olkaamme tarjenneet        
olkaa    tarjenneet        
olkoot   tarjenneet        

PASSIIVI

olkoon   tarjettu          
</pre></td>
								<td>&nbsp;&nbsp;&nbsp;</td>
								<td><pre> 

    älä         tarkene
    älköön      tarjetko
    älkäämme    tarjetko
    älkää       tarjetko
    älkööt      tarjetko


    älköön      tarjettako 



    älä ole       tarjennut
    älköön olko   tarjennut
    älkäämme olko tarjenneet
    älkää olko    tarjenneet
    älkööt olko   tarjenneet



    älköön olko   tarjettu
</pre></td>
							</tr>
						</table>
						<table cellspacing="0" cellpadding="0" border="0">
							<tr>
								<td colspan="2" style="padding-bottom:10px;"><strong>Verbin nominaalimuodot</strong></td>
							</tr>
							<tr>
								<td><pre>I INFINITIIVI              

Lyhyempi muoto:            
         tarjeta           

Pitempi muoto:             
         tarjetakseni      
         tarjetaksesi
         tarjetakseen
         tarjetaksemme
         tarjetaksenne
         tarjetakseen

III  INFINITIIVI           

inessiivi    tarkenemassa  
elatiivi     tarkenemasta  
illatiivi    tarkenemaan   
adessiivi    tarkenemalla
abessiivi    tarkenematta  
instruktiivi tarkeneman    
                           
Passiivi
instruktiivi tarjettaman   
                           
                           
</pre></td>
								<td>&nbsp;&nbsp;&nbsp;</td>
								<td><pre> II INFINITIIVI

 inessiivi    tarjetessa 
 instruktiivi tarjeten

 Passiivi
 inessiivi    tarjettaessa 






   IV INFINITIIVI

 nominatiivi  tarkeneminen
 partitiivi   tarkenemista
    

 I PARTISIIPPI 
 aktiivi      tarkeneva
 passiivi     tarjettava 

 II PARTISIIPPI 
 aktiivi      tarjennut
 passiivi     tarjettu
</pre></td>
							</tr>
						</table>

					</div>
				</td>
			</tr></table>		</div>
		<div id="footer"><a href="http://www.oph.fi/"><img src="i/oph_logo_ymmarrasuomea.gif" width="157" height="35" alt="OPH" /></a></div>
	</div>
</body>
</html>
